# 关联方关系确认？

提问人：孤独侠 时间：2019-03-08 10:15:16
A 公司的全资公司 B 公司，B 公司的全资子公司 C 公司，C 公司与其他3 家公司成立了 D 公司，各占 25% 的股权，请问 A 与 D、B 与 D 构成关联方吗？是何种关联方关系？谢谢。

回答人：chenyiwei
A、B都是 C的母公司，D是 C的联营企业或合营企业，所以 D同样是 A的合营企业或联营企业，以及 B 的联营企业或合营企业。